【裁判字號】    98,簡上,1467
【裁判日期】    990129
【裁判案由】    詐欺
【裁判全文】
臺灣板橋地方法院刑事判決            98年度簡上字第1467號
上  訴  人  臺灣板橋地方法院檢察署檢察官
被      告  乙○○
            甲○○
上列上訴人因被告詐欺案件，不服本院中華民國98年 8月20日98
年度簡字第2636號第一審判決（聲請簡易判決處刑案號：97年度
偵字第33371 號）而提起上訴，本院管轄第二審之合議庭判決如
下：
    主  文
上訴駁回。
    事實及理由
一、本案經本院審理結果，認第一審以被告乙○○、甲○○所為
    均係犯刑法第30條、第339條第1項之幫助詐欺取財罪，各判
    處有期徒刑6月，減為有期徒刑3月，並諭知易科罰金之折算
    標準為銀元300元即新臺幣900元折算 1日，其認事用法及量
    刑均無不當，應予維持，並引用第一審判決書記載之事實、
    證據及理由（詳如附件）。
二、檢察官依被害人等請求之上訴意旨略以：被告 2人迄未與告
    訴人達成和解，犯後未見悔意，且告訴人受害非輕，原審量
    刑過輕，不足懲儆，請將原判決撤銷，更為適法判決云云。
三、按有關刑之量定，乃實體法上賦予法院得為自由裁量之事項
    ，倘原審法院量刑未逾越法律所規定之範圍，又無濫用權限
    之情形，即不得任意指摘為違法。原審判決已審酌被告2 人
    之素行，此有臺灣高等法院被告前案紀錄表在卷可查，兼衡
    渠等明知其無支付能力，竟開立銀行支票帳戶供他人使用，
    助長詐騙財產犯罪之風氣，且擾亂金融交易往來秩序，危害
    社會正常交易安全，惟念其犯後均能坦認犯行、態度良好等
    一切情狀予以論罪科刑，其認事用法既無違誤，量刑亦未逾
    法定刑度，檢察官依被害人請求提起上訴認為原審量刑過輕
    ，自無可採。是檢察官上訴意旨所為指摘，為無理由，應予
    駁回。
四、按第二審審判，被告經合法傳喚，無正當之理由不到庭者，
    得不待其陳述逕行判決，此於簡易案件之第二審程序亦準用
    之，刑事訴訟法第445條之1第3項、第371條亦訂有明文。本
    件被告甲○○經合法傳喚，無正當之理由未於審判期日到庭
    ，爰依刑事訴訟法第371條規定，不待其陳述，逕行判決。
據上論斷，應依刑事訴訟法第455條之1第1項、第3項、第368條
、第373條、第371條，判決如主文。
本案經檢察官楊承翰到庭執行職務。
中    華    民    國    99    年    1     月    29    日
                  刑事第三庭  審判長法  官  王屏夏
                                    法  官  蘇揚旭
                                    法  官  王偉光
以上正本證明與原本無異。
本件不得上訴。
                                    書記官  陳宥伶
中    華    民    國    99    年    2     月    1     日
附錄本案論罪科刑法條全文：
中華民國刑法第339條
（普通詐欺罪）
意圖為自己或第三人不法之所有，以詐術使人將本人或第三人之
物交付者，處五年以下有期徒刑、拘役或科或併科一千元以下罰
金。
以前項方法得財產上不法之利益或使第三人得之者，亦同。
前二項之未遂犯罰之。

司法院資訊處製作；財團法人民間司法改革基金會備份。
